臺灣彰化地方法院刑事判決　　　　　　　　　　　　　九十三年度訴字第三八號
　　公　訴　人　臺灣彰化地方法院檢察署檢察官
　　被　　　告　甲○○
右列被告因違反毒品危害防制條例案件，經檢察官提起公訴（九十三年度毒偵字第五
一三號、九十三年度毒偵緝字第三六號），於本院準備程序中，被告就被訴事實為有
罪之陳述，經本院合議庭裁定改依簡式審判程序審理，並判決如左：
    主  文
甲○○連續施用第一級毒品，累犯，處有期徒刑貳年，扣案內含第一級毒品海洛因殘
渣之分裝袋乙個、第二級毒品甲基安非他命貳包（總毛重肆拾陸點陸公克）及內含第
二級毒品甲基安非他命殘渣之分裝袋乙個均沒收銷燬之，另塑膠鏟子乙支沒收之。
    事  實
一、甲○○曾因違反麻醉藥品管理條例案件，經法院判處有期徒刑七月確定，嗣於民
    國八十八年三月二日執行完畢。其前因施用毒品案件，經裁定送觀察、勒戒後，
    認無繼續施用毒品之傾向，而於八十七年八月十日執行完畢釋放，並經臺灣彰化
    地方法院檢察署檢察官於同月十一日，以八十七年度偵字第六三三○號為不起訴
    處分確定。詎其仍不知悔改，復於前揭觀察、勒戒及不起訴處分確定後五年內，
    基於同時施用第一級毒品海洛因及第二級毒品甲基安非他命（起訴書誤載為安非
    他命）之概括犯意，於九十二年六月某日及九十三年二月十九日，在彰化縣員林
    鎮○○路四三○號四樓租屋處及同縣社頭鄉○○路四九號住處，以將海洛因及甲
    基安非他命混合置於錫箔紙上用火燒烤吸食煙氣之方式，同時施用海洛因及甲基
    安非他命二次。復單獨承接前開施用第二級毒品甲基安非他命之概括犯意，自九
    十二年一月某日起，迄九十三年四月二十日止，在其位於彰化縣社頭鄉○○路四
    九號之住處，以將甲基安非他命置於玻璃球內用火燒烤吸食煙氣之方式，連續單
    獨施用第二級毒品甲基安非他命多次，並約一月餘施用乙次。嗣先於九十二年七
    月十日二十一時許，在彰化縣員林鎮○○路員生醫院停車場後門，經警查獲，並
    扣得供施用之第二級毒品甲基安非他命二包（總毛重四六‧六公克）；後於九十
    三年二月十九日凌晨零時五十分許，在彰化縣員林鎮○○路與靜修路口經警再度
    查獲，並扣得其供施用內含海洛因殘渣之分裝袋乙個、內含甲基安非他命殘渣之
    分裝袋乙個（起訴書誤載為毛重約○‧○一公克之安非他命乙包）及其所有供施
    用海洛因及甲基安非他命所用之塑膠鏟子乙支；末於九十三年四月二十日十二時
    許，在臺中市○○○街二五八號四樓之八友人楊詩怡、余崇溢住處，經警三度查
    獲。
二、案經南投縣警察局移送臺灣南投地方法院檢察署呈請臺灣高等法院檢察署檢察長
    核轉臺灣彰化地方法院檢察署檢察官暨彰化縣警察局員林分局報告臺灣彰化地方
    法院檢察署檢察官偵查起訴。
    理  由
一、被告甲○○於準備程序中，就右揭犯罪事實為有罪之陳述，且所犯係死刑、無期
    徒刑、最輕本刑為三年以上有期徒刑以外之罪，經本院合議庭依刑事訴訟法第二
    百七十三條之一第一項之規定，裁定由法官一人獨任進行簡式審判程序，合此敘
    明。
二、右揭犯罪事實，業據被告於本院審理時坦承不諱，且被告於前揭時地獲案後，經
    警採其尿液送驗結果，分係呈甲基安非他命陽性；嗎啡（施用海洛因者會在其體
    內代謝為嗎啡成分殘留，並經由尿液排出）及甲基安非他命陽性反應，此有南投
    縣政府衛生局尿液檢驗單及彰化縣衛生局煙毒尿液檢驗成績書各乙紙在卷足參。
    此外，復有於九十二年七月十日及九十三年二月十九日經警查獲如事實欄所示之
    物品扣案暨查獲物品之照片四幀附卷可稽，而上述扣案之物品確係被告所有，並
    分經斯時與被告一同經警查獲之顏景華、楊志強於警詢中證述明確。又被告前因
    施用毒品案件，經裁定送觀察、勒戒後，認無繼續施用毒品之傾向，而於八十七
    年八月十日執行完畢釋放，並經臺灣彰化地方法院檢察署檢察官於同月十一日，
    以八十七年度偵字第六三三○號為不起訴處分確定一節，復有該不起訴處分書及
    臺灣高等法院被告全國前案紀錄表各乙份在卷足憑，綜上，本案事證已臻明確，
    被告犯行，洵堪認定。
三、按毒品危害防制條例業於九十二年六月六日經立法院修正通過，於同年七月九日
    經總統公布，並自公布後六個月即九十三年一月九日開始施行（參同條例第三十
    六條）。本件被告第一次施用第一、二級毒品海洛因、甲基安非他命之時間雖分
    別係九十二年六月某日及同年一月某日，惟其最後一次施用第一、二級毒品海洛
    因、甲基安非他命之時間係九十三年二月十九日及同年四月二十日，斯時新修正
    之毒品危害防制條例業已開始施行，是以，本案應適用被告行為終了時即修正後
    之毒品危害防制條例論處，當屬無疑，合此敘明。查被告前因施用毒品案件，於
    前揭觀察、勒戒及不起訴處分確定後，復於五年內再度施用第一、二級毒品海洛
    因及甲基安非他命，核其所為，係犯毒品危害防制條例第十條第一項、第二項之
    施用第一、二級毒品罪。其為供自己施用之目的而持有上開毒品，其於施用前後
    持有海洛因及甲基安非他命之低度行為，應各為施用之高度行為所吸收，不另論
    罪。其先後多次施用第一、二級毒品之犯行，皆係時間緊接，所犯復係構成要件
    相同之罪名，顯各係基於概括犯意反覆為之，皆為連續犯，均應依刑法第五十六
    條之規定，以一罪論，並加重其刑。另其於九十二年六月某日及九十三年二月十
    九日，在彰化縣員林鎮○○路四三○號四樓租屋處及同縣社頭鄉○○路四九號住
    處，以將海洛因及甲基安非他命混合置於錫箔紙上用火燒烤吸食煙氣之方式，同
    時施用海洛因及甲基安非他命二次之犯行，皆係一施用行為，同時觸犯毒品危害
    防制條例第十條第一、二項之施用第一、二級毒品罪而觸犯數罪名，為想像競合
    犯，均應依刑法第五十五條之規定，從一重之毒品危害防制條例第十條第一項之
    施用第一級毒品論處，公訴人認被告所犯上開二罪間，犯意各別，行為互殊，應
    予分論併罰云云，容有誤會，附此敘明。第查，被告有如事實欄所示之論罪科刑
    情形，此有上開臺灣高等法院被告全國前案紀錄表乙紙在卷可按，其於受有期徒
    刑執行完畢後，五年以內再犯有期徒刑以上刑之本罪，為累犯，應依刑法第四十
    七條之規定加重其刑，並遞加之。至起訴書雖僅敘及被告自九十二年一月某日起
    ，迄九十三年二月十九日止，非法施用甲基安非他命（起訴書誤載為安非他命）
    多次之犯行，惟事實欄所示未據起訴部分，與起訴書記載之此部分，有連續犯之
    裁判上一罪關係，業如前述，為起訴效力所及，基於審判不可分原則，本院自應
    併予審酌。爰審酌被告素行不佳，經法院送觀察勒戒後，猶不思戒絕革除惡習，
    施用之時間甚長，扣案之第二級毒品甲基安非他命二包，總毛重高達四六‧六公
    克，惟坦承犯行，態度良好，兼衡被告犯罪之動機、目的、手段、品行、生活狀
    況、智識程度等一切情狀，量處如主文所示之刑。至扣案之分裝袋二個，其中一
    個內含海洛因殘渣，餘乙個內含甲基安非他命殘渣，皆無法析離，業據本院當庭
    勘驗屬實，與甲基安非他命二包（總毛重四六‧六公克），分係屬第一、二級毒
    品，為違禁物，不問屬於被告與否，併依毒品危害防制條例第十八條第一項前段
    之規定宣告沒收銷燬之，另塑膠鏟子乙支係被告所有供施用海洛因及甲基安非他
    命所用之物，業據被告於本院審理時陳明在卷，併依刑法第三十八條第一項第二
    款之規定宣告沒收之。至注射針筒乙支，被告堅詞否認係其所有之物，本院亦查
    無證據證明上述注射針筒乙支確係被告所有並供施用毒品所用之物，從而，此部
    分，本院礙難併予宣告沒收之。
據上論斷，應依刑事訴訟法第二百七十三條之一第一項、第二百九十九條第一項前段
，毒品危害防制條例第十條第一項、第二項、第十八條第一項前段，刑法第十一條前
段、第五十六條、第五十五條、第四十七條、第三十八條第一項第二款，判決如主文
。
本案經檢察官林鈴淑到庭執行職務。
中      華      民      國      九十三      年    八    月    三十      日
                                臺灣彰化地方法院刑事第一庭
                                    法      官  游  秀  雯
右正本證明與原本無異。
如不服本判決，應於判決送達後十日內，向本院提出上訴狀（須附繕本）。
                                    法院書記官  陳  文  俊
中      華      民      國      九十三      年    八    月    三十      日
附錄本案論科科刑法條全文：
毒品危害防制條例第十條
施用第一級毒品者，處六月以上五年以下有期徒刑。
施用第二級毒品者，處三年以下有期徒刑。
